【裁判字號】    88,訴,731
【裁判日期】    890410
【裁判案由】    毒品危害防制條例
【裁判全文】
臺灣嘉義地方法院刑事判決                          八十八年度訴字第七三一號
    公  訴  人  臺灣嘉義地方法院檢察署檢察官
    被      告  丙○○
    指定辯護人  本院公設辯護人  乙○○
右列被告因違反毒品危害防制條例案件，經檢察官提起公訴 (八十八年度偵字第六七
二三號)，本院判決如左：
    主  文
丙○○連續販賣第二級毒品，累犯，處有期徒刑柒年肆月；又持有第一級毒品，累犯
，處有期徒刑伍月；應執行有期徒刑柒年陸月。
扣案之安非他命壹小包（驗餘淨重零點捌肆公克）、含有安非他命殘渣之空袋壹個及
海洛因壹小包（驗餘淨重零點零壹公克）均沒收銷燬之；又販賣第二級毒品之所得新
台幣貳仟伍佰元沒收之，如全部或一部不能沒收時，追徵其價額或以其財產抵償之。
    事  實
一、丙○○曾有竊盜、妨害自由、詐欺等前科，最近一次於民國（下同）八十七年間
    因竊盜案件，經本院判處有期徒刑十月確定，甫於八十八年六月二十八日執行完
    畢，猶不知悔改，復基於意圖營利之概括犯意，連續於八十八年九月中旬、同年
    九月底及同年十月六日凌晨一、二時許，在嘉義市○○路四三三號三○六室其租
    處，先後以新台幣（下同）五百元、一千元、一千元之代價，各出售第二級安非
    他命一小包予甲○○施用；又於八十八年九月二十九日，在其前開租處收受由真
    實年籍、姓名不詳綽號「阿銘」之成年男子所贈與之第一級毒品海洛因一包（淨
    重○‧○一公克）後予以持有。嗣於八十八年十月六日下午二時經警在上址查獲
    ，並扣得安非他命一小包（淨重○‧八四公克）、含有安非他命殘渣之空袋一個
    及海洛因一小包（淨重為○‧○一公克）；同時因警在對面由甲○○賃居之三○
    七室查獲甲○○有施用毒品犯行，而依甲○○之供述循線查知上情。
二、案經嘉義市警察局第一分局報請臺灣嘉義地方法院檢察署檢察官偵查起訴。
    理  由
一、訊據被告丙○○固坦承於右揭時、地為警查獲第二級毒品安非他命及第一級毒品
    海洛因之事實不諱，惟矢口否認有販賣安非他命給甲○○牟利及持有海洛因之犯
    行，辯稱：甲○○雖有向其索取安非他命二、三次施用，惟其並未向蔡某收錢，
    另海洛因係朋友在其租處施用後留下來的，而非朋友贈與其，其僅係將之收藏起
    來，待日後再歸還云云。惟查：
（一）被告確有販售毒品予甲○○之事實，業據證人甲○○迭於偵審中證述明確（見
      警卷第二十七頁背面、第二十八頁背面、偵查卷第二十三頁及本院八十八年十
      二月三日訊問筆錄）。
（二）又證人甲○○所稱購買次數，亦與被告所辯轉讓次數相符，且甲○○稱購買之
      代價係以被告積欠其之債務相抵，而被告自承尚欠甲○○二千餘元，復適與證
      人甲○○所稱相抵後之債務餘額吻合等語（見本院八十八年十二月三日訊問筆
      錄），再參諸：Ａ、證人甲○○購買安非他命後與其同居女友楊錦霞施用之事
      實，亦與證人楊錦霞於偵查中證述情節若符（見偵查卷第二十二頁背面），Ｂ
      、警方當場於甲○○所居住之三○七室內查扣安非他命一小包（毛重○．五公
      克，另扣於甲○○施用毒品案件中），有搜索扣押證明筆錄可稽─等情，益證
      人甲○○之證言應堪採信。
（三）此外，為警於被告前揭租處查獲之白色顆粒一小包（驗餘淨重○．八四公克）
      及含有白色殘渣之空袋一個，經鑑驗結果，均確係甲基安非他命，此有法務部
      調查局八十九年三月七日所出具之檢驗通知書及憲兵司令部刑事鑑驗中心八十
      九年一月四日鑑驗通知書各一紙在卷可稽。
（四）審諸安非他命來源不易，且近年安非他命危害社會日益嚴重，治安機關對查緝
      販賣及施用安非他命等工作，無不嚴加執行，各傳播媒體對政府大力掃毒之決
      心亦再三報導，設若無利可圖，衡情一般持有安非他命之人當無輕易將持有安
      非他命轉讓他人而甘冒於再次向他人購買時，而有被查獲移送危險之理﹖益證
      被告有營利意圖甚明。
（五）被告持有第一級毒品海洛因之事實，業據被告於偵查中及本院初訊時坦承不諱
      ，且為警於其租處查獲之白色粉末一小包（驗餘淨重○．○一公克）經鑑驗結
      果，確係第一級毒品海洛因，此有法務部調查局八十八年十月二十一日所出具
      之鑑驗通知書一紙在卷足憑。被告嗣於本院審理時翻異前供，無係事後卸責之
      詞，自不足採。
（六）綜右所述，被告所辯顯係事後避就之詞，不足採信。本件事證明確，被告販賣
      毒品犯行洵堪認定。
二、核被告丙○○所為，係犯毒品危害防制條例第四條第二項之販賣第二級毒品罪及
    第十一條第一項之持有第一級毒品罪。被告先後多次販售第二級毒品安非他命以
    牟利之行為，時間緊接、手段相同，顯係基於概括之犯意為之，為連續犯，應依
    刑法第五十六條之規定以一罪論處並加重其刑。其所犯上開販賣第二級毒品安非
    他命罪及持有第一級毒品海洛因罪二罪間，犯意各別，手段互殊，應分論併罰之
    。復被告曾有竊盜、妨害自由、詐欺等前科，最近一次於八十七年間因竊盜案件
    ，經本院判處有期徒刑十月確定，甫於八十八年六月二十八日執行完畢，有臺灣
    高等法院被告全國前案紀錄表及臺灣嘉義地方法院檢察署刑案資料查註紀錄表各
    一件附卷可稽，其於前案執行完畢後，五年內再犯前開有期徒刑以上之二罪，係
    屬累犯，應依刑法第四十七條規定加重其刑，並就販賣第二級毒品部分依法遞加
    重之。爰審酌被告曾有竊盜、妨害自由、詐欺等前科，素行不佳、犯罪之動機係
    貪圖販賣安非他命牟取暴利、販賣安非他命予他人施用、不僅戕害施用者之身心
    、且益滋生犯罪，及販賣安非他命之數量、金額，持有海洛因之數量，暨犯罪後
    之態度等一切情狀，量處如主文所示之刑，並定其應執行之刑。又扣案之安非他
    命一小包（淨重○‧八四公克）、含有安非他命殘渣之空袋一個及海洛因一小包
    （淨重為○‧○一公克），均係查獲之毒品，爰依毒品危害防制條例第十八條第
    一項前段之規定沒收銷燬之；又被告因販賣安非他命所得共計二千五百元，業據
    證人甲○○證述在卷，應依毒品危害防制條例第十九條第一項之規定沒收之，如
    全部或一部不能沒收時，追徵其價額或以其財產抵償之。另扣案之玻璃煙斗一支
    、塑膠吸管二支、玻璃管一支、鋁箔紙一張、夾鏈袋六個、玻璃球一個、吸食器
    二個等物，係被告供施用毒品所用之物，業據被告供承在卷，且無任何積極證據
    足資係供販賣所用之物，宜由被告所涉之施用毒品案件宣告沒收，本案爰不併為
    沒收之諭知，附此敘明。
據上論斷，應依刑事訴訟法第二百九十九條第一項前段，毒品危害防制條例第四條第
二項、第十一條第一項、第十八條第一項前段、第十九條第一項，刑法第十一條前段
、第五十六條、第四十七條、第五十一條第五款，判決如主文。
本案經檢察官林世芬到庭執行職務。
中      華      民      國      八十九    年      四      月      十    日
                                臺灣嘉義地方法院刑事第二庭
                                    法  官  楊  力  進
右正本證明與原本無異。
如不服本判決，應於判決送達後十日內向本院提出上訴狀( 應附繕本 )。
中      華      民      國      八十九    年      四      月      十    日
            書記官  李  文  政


司法院資訊處製作；財團法人民間司法改革基金會備份。
